臺灣高等法院刑事判決　　　　　　　　 94年度上易字第962號
上　訴　人　臺灣板橋地方法院檢察署檢察官
被　　　告　乙○○
上列上訴人因被告傷害等案件，不服臺灣板橋地方法院93年度易
字第727號，中華民國94年5月10日第一審判決（起訴案號：臺灣
板橋地方法院檢察署93年度偵字第8781號），提起上訴，本院判
決如下：
    主  文
原判決撤銷。
乙○○傷害人之身體，處拘役肆拾日，如易科罰金以參佰元折算
壹日；又以加害身體之事，恐嚇他人致生危害於安全，處拘役貳
拾日，如易科罰金以參佰元折算壹日；又以脅迫妨害人行使權利
，處拘役貳拾日，如易科罰金以參佰元折算壹日。應執行拘役柒
拾日，如易科罰金以參佰元折算壹日。
    事  實
一、乙○○係全民計程車聯誼會會長，因於民國91年間競選會長
    時，與該會會員甲○○心生嫌隙，該會於92年8月24日晚上8
    時許，在臺北市○○○路與民族東路口之海霸王餐廳聚餐，
    在敬酒時，竟基於普通傷害之故意，藉故徒手毆打甲○○頭
    部2下，致甲○○受有右眼角瘀傷1Ｘ0．5公分、左頸擦傷5
    Ｘ0．2公分等傷害；乙○○於出手毆打傷害甲○○之同時，
    以加害身體之事由，出言對甲○○恫嚇稱：「從今以後不要
    再讓我遇見你，如再見到你，就見一次打一次」等語，致甲○○心生畏懼，致生危害於其安全。
二、乙○○復於93年1月11日晚上10時許（起訴書誤載為「93 年
    3月間某日」），在臺北縣三重市中興橋下，對丙○○恫嚇
    稱：「何以在選隊長時，未支持其所推出之人選，以後見到
    你一次，就要打你一次」等語，以加害身體之事，恐嚇丙○○，使之心生畏懼，致生危害於安全。
三、乙○○另於93年2月13日下午5時40分許，呼叫其他全民計程
    車之司機多名前來臺北市○○路○段和欣客運前，以丁○○
    未依規定穿著車隊制服為由，脅迫丁○○將其營業用之計程
    車「全民」車頂燈拔除，並對丁○○表示：「若不拔除車頂
    燈，以後便不得在該處排班」，致丁○○心生畏懼，而自行
    拔除車頂燈，妨害丁○○行使權利。
四、案經甲○○、丁○○、丙○○訴由臺北縣政府警察局移送臺
    灣板橋地方法院檢察署檢察官偵查起訴。
    理  由
本院查：
一、關於事實一部分：被告上揭時地毆打告訴人甲○○致傷之犯
    罪事實，迭據告訴人甲○○於警詢、偵查、原審中指訴歷歷
    ，復經在場目擊證人洪萬福於偵查中結證稱：92年間，在臺
    北市○○○路、中山北路交岔口之海霸王餐廳，伊看到乙○○徒手毆打甲○○頭部一下，我們就把他們二人拉開，之後
    乙○○又出手毆打甲○○等語（見93年度偵字第8781號偵查
    卷63頁、62頁），核與告訴人指訴被害情節相符，且被告於
    警詢、偵查中均曾供認有出手毆打告訴人之情明確（見上開
    偵查卷10頁反面、36頁反面、63頁）。被告乙○○於傷害甲○○之同時，以加害身體之事由，出言對甲○○恫嚇稱：「
    從今以後不要再讓我遇見你，如再見到你，就見一次打一次
    」等語，致甲○○心生畏懼，致生危害於其安全。此犯罪事
    實，亦據告訴人甲○○於警詢、偵查中指訴綦詳，復經證人
    洪萬福（見93年度偵字第8781號卷第60頁）於偵查中證述明
    確。再告訴人甲○○確實因此受有上揭傷害，亦有臺北縣立
    板橋醫院92年8月25日出具之驗傷診斷書附卷可稽（見93年
    度偵字第8781號卷第27頁）。核諸告訴人檢驗結果所受之右
    眼角瘀傷、左頸擦傷等傷害，亦與告訴人甲○○指訴遭被告
    毆打之頭部位置相符。至證人黃坤成、張金泉雖於原審審理
    時證稱：伊等目擊被告有與告訴人爭執口角後，手推告訴人
    一下，即被伊等拉開，未見被告有毆打告訴人之情；且稱：
    當時現場很吵，並未聽到被告對甲○○講什麼等語（見原審
    93年11月24日審判筆錄27頁至36頁）；然與上開所述事證相
    違，顯係迴護被告之虞，不足據為對被告有利之認定。被告
    此部分犯行，事證明確。
二、關於事實二部分：即被告妨恐嚇丙○○部分，業據告訴人丙○○於警詢、偵查中之指訴明確。且據在場證人即當時該會
    玉山車隊隊長簡海水、總會總務黃坤成於原審審理時均證稱
    ：當時他們在吵時，伊就把他們拉開等語（見原審94年4 月
    26日審判筆錄8至15頁），已足以說明被告與丙○○於當日
    確實發生爭執，有所齟齬。雖簡海水、黃坤成另證稱：之後
    他們就沒有再講話了，伊並無聽到被告有對丙○○說以後見
    到一次打一次等語（見原審94年4月26日審判筆錄8至15頁）
    ；此僅能說明簡海水、黃坤成二人未聽到而已，亦不足確認
    被告無被訴之恐嚇犯行。
三、關於事實三部分：即被告妨害丁○○行使權利部分，業據告
    訴人丁○○於警詢指訴：被告率領3、40部計程車司機，
    將伊包圍，不准伊離開，並強行爬上伊車頂搶走計車程燈殼
    ，不讓伊營業，並放話說不照伊意思去做，就不要在此排班
    云云；於偵查中則稱：當天乙○○帶3、4個人圍在伊旁邊
    ，向伊表示若伊燈殼不拔給他，伊以後便不能在該處排班，
    並向伊表示若燈殼不拔給他，就不讓伊走，當時是伊自己將
    燈殼拔給乙○○云云（見上開偵查卷50頁、51頁）；於偵
    查中又改稱：乙○○拔伊燈殼時，是以聚眾方式恐嚇伊拔燈
    殼，當時大約有20人，且車隊一直陸陸續續進來云云（見上
    開偵查卷60頁）；至原審審理時則又稱：當時乙○○叫伊
    把車頂燈殼拔下來，伊就自己把燈殼拔下拿給他，伊並無聽
    到乙○○說如伊燈殼不拔給他，就不讓伊走或不能在該處排
    班，當時是伊自願拔下車燈等語（見原審審判筆錄11頁至20
    頁）。按被告以外之人於審判外之言詞或書面陳述，除法律
    有規定者外，不得作為證據；被告以外之人於偵查中向檢察
    官所為之陳述，除顯有不可信之情況者外，得為證據；又被
    告以外之人於檢察事務官、司法警察官或司法警察調查中所
    為之陳述，與審判中不符時，其先後之陳述具有較可信之特
    別情況，且為證明犯罪事實存否所必要者，得為證據。告訴
    人丁○○前後供述，雖略有不同，依前開說明，本院認告訴
    人丁○○於警訊、偵查中所言，較接近事實而可採信。且證
    人何維才於偵查中證稱：伊並無當場目睹，是聽旁邊的司機
    說乙○○要來拔丁○○的燈殼；此部分雖係傳聞證據，而不
    足採信（見93年度偵字第8781號卷第55頁）。證人何維才於
    偵查中另證稱：隔天丁○○的燈殼就沒有了等語（見93年度
    偵字第8781號卷第55頁）。惟證人親眼目睹被害人之車頂燈
    業已遭拔除，則屬可採。是被告有強制告訴人丁○○拔除全
    民計程車燈殼之情，被告犯行至堪認定。
四、核被告上揭所為，事實一部分係犯刑法第277條第1項之傷害
    罪，及刑法第305條單純恐嚇罪；被告一行為而犯傷害罪及
    單純恐嚇罪，為想像競合犯，從一重之傷害罪處斷。事實二
    部分係犯刑法第305條之單純恐嚇罪。事實三部分係犯刑法
    第304條第1項之強制等罪。被告所犯上開三罪，其被害人不
    同，犯罪時間有別，手法亦殊，應分論併罰。
五、原審據以論罪科刑，固非無見，惟查原判決僅認定事實一部
    分之傷害罪，其餘部分認不能證明被告犯罪，均尚有未洽。
    檢察官上訴意旨認原審採證有失出，而指摘原判決不當，為
    有理由，且原判決既有前揭可議之處，仍屬無可維持，應由
    本院將原判決撤銷改判。爰審酌被告因全民車行選舉紛爭而
    犯罪之動機、其犯罪所用之手段、所生危害程度及犯罪後之
    態度等一切情狀，量處如主文第二項所示之刑，並諭知易科
    罰金之折算標準，及定其應執行之刑。
據上論斷，應依刑事訴訟法第369條第1項前段、第364條、第299
條第1項前段，刑法第277條第1項、第304條、第305條、第55條
、第51條第6款、第41條第1項、第2項，罰金罰鍰提高標準條例
第1條前段、第2條，判決如主文。
本案經檢察官陳明光到庭執行職務。
中　　華　　民　　國　　94　　年　　8 　　月　　10　　日
　　　　　　　　　刑事第九庭  審判長法　官　陳　祐　治
　　　　　　　　　　　　　　　　    法　官  陳　晴　教
　　　　　　　 　 　　　　　　　　　法　官  王  炳  梁
以上正本證明與原本無異。
不得上訴。
                                    書記官　潘　大　鵬
中　　華　　民　　國　　94　　年　　8 　　月　　11　　日
附錄本案論罪科刑法條全文：
刑法第277條第1項：
傷害人之身體或健康者，處三年以下有期徒刑，拘役或一千元以
下罰金。
刑法第304條：
以強暴、脅迫使人行無義務之事或妨害人行使權利者，處三年以
下有期徒刑、拘役或三百元以下罰金。
前項之未遂犯罰之。
刑法第305條：
以加害生命、身體、自由、名譽、財產之事，恐嚇他人致生危害
於安全者，處二年以下有期徒刑、拘役或三百元以下罰金。
